# 关于终止经营是否为非经常性损益的问题

提问人：rachelweng_04 时间：2019-01-21 16:40:59
请教陈版主，企业当年决定终止个别业务线，导致产生终止经营利润，该利润是否属于非经常性损益？

回答人：chenyiwei
会计上的终止经营损益不一定是证券监管角度的非经常性损益。例如终止经营在其被处置之前正常经营活动中确认的收入、成本就不是非经常性损益。

提问人：rachelweng_04 时间：2019-01-21 23:53:55
陈版主，那是否需要将 “终止经营后和处置相关的损益” 归属于非经？
例如业务终止导致的存货全额计提的跌价准备、业务终止导致的需支付给相关销售人员的离职补偿金等？
谢谢！

回答人：chenyiwei
前者不属于非经；后者可以考虑并入企业重组义务处理。